pl: Kompatybilna skala RC: 1:10; 1:12; 1:14; 1:16; 1:18; 1:20; 1:24; 1:28; 1:32; 1:36; 1:43; 1:48; 1:5; 1:6; 1:64; 1:7; 1:8; Inne
ko: 호환 RC 축척: 1:10; 1:12; 1:14; 1:16; 1:18; 1:20; 1:24; 1:28; 1:32; 1:36; 1:43; 1:48; 1:5; 1:6; 1:64; 1:7; 1:8; 기타
lt-LT: Suderinamas RC mastelis: 1:10; 1:12; 1:14; 1:16; 1:18; 1:20; 1:24; 1:28; 1:32; 1:36; 1:43; 1:48; 1:5; 1:6; 1:64; 1:7; 1:8; Kita
ja: 互換性のあるRCスケール: 1:10; 1:12; 1:14; 1:16; 1:18; 1:20; 1:24; 1:28; 1:32; 1:36; 1:43; 1:48; 1:5; 1:6; 1:64; 1:7; 1:8; その他
bg-BG: Съвместим мащаб за RC модели: 1:10; 1:12; 1:14; 1:16; 1:18; 1:20; 1:24; 1:28; 1:32; 1:36; 1:43; 1:48; 1:5; 1:6; 1:64; 1:7; 1:8; Друго
nl: Compatibele RC-schaal: 1:10; 1:12; 1:14; 1:16; 1:18; 1:20; 1:24; 1:28; 1:32; 1:36; 1:43; 1:48; 1:5; 1:6; 1:64; 1:7; 1:8; Overig
pt-PT: Escala de RC compatível: 1:10; 1:12; 1:14; 1:16; 1:18; 1:20; 1:24; 1:28; 1:32; 1:36; 1:43; 1:48; 1:5; 1:6; 1:64; 1:7; 1:8; Outro
it: Compatibile RC scala: 1:10; 1:12; 1:14; 1:16; 1:18; 1:20; 1:24; 1:28; 1:32; 1:36; 1:43; 1:48; 1:5; 1:6; 1:64; 1:7; 1:8; Altro
ru: Совместимый масштаб RC: 1:10; 1:12; 1:14; 1:16; 1:18; 1:20; 1:24; 1:28; 1:32; 1:36; 1:43; 1:48; 1:5; 1:6; 1:64; 1:7; 1:8; Другое
de: Kompatibler RC-Maßstab: 1:10; 1:12; 1:14; 1:16; 1:18; 1:20; 1:24; 1:28; 1:32; 1:36; 1:43; 1:48; 1:5; 1:6; 1:64; 1:7; 1:8; Sonstige
hr-HR: Kompatibilna RC vaga: 1:10; 1:12; 1:14; 1:16; 1:18; 1:20; 1:24; 1:28; 1:32; 1:36; 1:43; 1:48; 1:5; 1:6; 1:64; 1:7; 1:8; Ostalo
fr: Échelle RC compatible: 1:10; 1:12; 1:14; 1:16; 1:18; 1:20; 1:24; 1:28; 1:32; 1:36; 1:43; 1:48; 1:5; 1:6; 1:64; 1:7; 1:8; Autre
ro-RO: Scală RC compatibilă: 1:10; 1:12; 1:14; 1:16; 1:18; 1:20; 1:24; 1:28; 1:32; 1:36; 1:43; 1:48; 1:5; 1:6; 1:64; 1:7; 1:8; Altele
sl-SI: Združljiva tehtnica RC: 1:10; 1:12; 1:14; 1:16; 1:18; 1:20; 1:24; 1:28; 1:32; 1:36; 1:43; 1:48; 1:5; 1:6; 1:64; 1:7; 1:8; Drugo
da: Kompatibel RC-skala: 1:10; 1:12; 1:14; 1:16; 1:18; 1:20; 1:24; 1:28; 1:32; 1:36; 1:43; 1:48; 1:5; 1:6; 1:64; 1:7; 1:8; Andet
tr: Uyumlu RC model ölçeği: 1:10; 1:12; 1:14; 1:16; 1:18; 1:20; 1:24; 1:28; 1:32; 1:36; 1:43; 1:48; 1:5; 1:6; 1:64; 1:7; 1:8; Diğer
pt-BR: Escala RC compatível: 1:10; 1:12; 1:14; 1:16; 1:18; 1:20; 1:24; 1:28; 1:32; 1:36; 1:43; 1:48; 1:5; 1:6; 1:64; 1:7; 1:8; Outro
vi: Tỷ lệ RC tương thích: 1:10; 1:12; 1:14; 1:16; 1:18; 1:20; 1:24; 1:28; 1:32; 1:36; 1:43; 1:48; 1:5; 1:6; 1:64; 1:7; 1:8; Khác
sv: Kompatibel RC-skala: 1:10; 1:12; 1:14; 1:16; 1:18; 1:20; 1:24; 1:28; 1:32; 1:36; 1:43; 1:48; 1:5; 1:6; 1:64; 1:7; 1:8; Övrigt
hu: Kompatibilis RC skálázódás: 1:10; 1:12; 1:14; 1:16; 1:18; 1:20; 1:24; 1:28; 1:32; 1:36; 1:43; 1:48; 1:5; 1:6; 1:64; 1:7; 1:8; Egyéb
th: สเกล RC ที่รองรับ: 1:10; 1:12; 1:14; 1:16; 1:18; 1:20; 1:24; 1:28; 1:32; 1:36; 1:43; 1:48; 1:5; 1:6; 1:64; 1:7; 1:8; อื่นๆ
nb: Kompatibel RC-skala: 1:10; 1:12; 1:14; 1:16; 1:18; 1:20; 1:24; 1:28; 1:32; 1:36; 1:43; 1:48; 1:5; 1:6; 1:64; 1:7; 1:8; Annet
en: Compatible RC scale: 1:10; 1:12; 1:14; 1:16; 1:18; 1:20; 1:24; 1:28; 1:32; 1:36; 1:43; 1:48; 1:5; 1:6; 1:64; 1:7; 1:8; Other
zh-TW: 相容 RC 比例: 1:10; 1:12; 1:14; 1:16; 1:18; 1:20; 1:24; 1:28; 1:32; 1:36; 1:43; 1:48; 1:5; 1:6; 1:64; 1:7; 1:8; 其他
es: Escala RC compatible: 1:10; 1:12; 1:14; 1:16; 1:18; 1:20; 1:24; 1:28; 1:32; 1:36; 1:43; 1:48; 1:5; 1:6; 1:64; 1:7; 1:8; Otro
el: Συμβατή κλίμακα RC: 1:10; 1:12; 1:14; 1:16; 1:18; 1:20; 1:24; 1:28; 1:32; 1:36; 1:43; 1:48; 1:5; 1:6; 1:64; 1:7; 1:8; Άλλο
cs: Kompatibilní RC měřítko: 1:10; 1:12; 1:14; 1:16; 1:18; 1:20; 1:24; 1:28; 1:32; 1:36; 1:43; 1:48; 1:5; 1:6; 1:64; 1:7; 1:8; Jiné
zh-CN: 适配遥控模型比例: 1:10; 1:12; 1:14; 1:16; 1:18; 1:20; 1:24; 1:28; 1:32; 1:36; 1:43; 1:48; 1:5; 1:6; 1:64; 1:7; 1:8; 其他
fi: Yhteensopiva radio-ohjattavien mittakaava: 1:10; 1:12; 1:14; 1:16; 1:18; 1:20; 1:24; 1:28; 1:32; 1:36; 1:43; 1:48; 1:5; 1:6; 1:64; 1:7; 1:8; Muu
sk-SK: Kompatibilná mierka závodných automobilov: 1:10; 1:12; 1:14; 1:16; 1:18; 1:20; 1:24; 1:28; 1:32; 1:36; 1:43; 1:48; 1:5; 1:6; 1:64; 1:7; 1:8; Iné